臺灣高等法院花蓮分院刑事判決　　　　 96年度上易字第132號
上　訴　人
即　被　告　甲○○
上列上訴人因竊盜案件，不服臺灣花蓮地方法院96年度易字第16
7號，中華民國96年5月31日第一審判決（起訴案號：臺灣花蓮地
方法院檢察署96年度偵字第1575號），提起上訴，本院判決如下
：
    主  文
原判決撤銷。
甲○○竊盜，累犯，處有期徒刑柒月，減為有期徒刑參月又拾伍
日，如易科罰金，以新臺幣壹仟元折算壹日；又侵占遺失物，處
罰金新台幣壹萬元，如易服勞役，以新臺幣壹仟元折算壹日，減
為處罰金新台幣伍仟元，如易服勞役，以新臺幣壹仟元折算壹日
。
    事實及理由
一、本案經本院審理結果，認第一審以上訴人即被告犯刑法第
    320條第1項之竊盜罪，判處有期徒刑7月，又犯同法第337條
    之侵占遺失物罪，處罰金新台幣1萬元，除未及適用中華民
    國96年罪犯減刑條例予以減刑外，認事用法及量刑均無不當
    ，爰引用第一審判決書記載之事實、證據及理由（如附件）
    。
二、被告上訴否認犯罪，認原判決認定事實有誤，惟未提出具體
    理由。且經本院審酌卷內證據，被告於原審坦承竊取機車，
    並侵占被害人丙○○遺忘於其車上之車牌，且有贓物認領保
    管單、車輛、車牌失竊資料在卷可參，其犯行亦經被害人指
    述在卷，犯罪事證明確，原審並就原起訴竊取車牌部分變更
    起訴法條為侵占遺失物，被告上訴顯無理由，應予駁回。
三、又被告經合法傳喚，無正當理由不到庭，爰不待其陳述逕行
    判決。
四、惟被告上開犯罪均在96年4月24日之前，應依中華民國96年
    罪犯減刑條例第2條第1項第3款之規定減其刑度2分之1，原
    判決未及適用中華民國96年罪犯減刑條例減刑，應予撤銷改
    判。爰減其各罪刑度2分之1，有期徒刑部分並諭知易科罰金
    之折算標準為新台幣1,000元折算1日如主文第二項所示。
據上論斷，應依刑事訴訟法第369條第1項前段、第364條、第371
條、第373條、第299條第1項前段、第300條，刑法第320條第1項
、第337條、第47條第1項、第41條第1項前段、第42條第3項，刑
法施行法第1條之1，中華民國96年罪犯減刑條例第2條第1項第3
款、第7條、第9條，判決如主文。
本案經檢察官乙○○到庭執行職務。
中　　華　　民　　國　　96　　年　　9　　月　　 29　　日
                        審判長法  官  何方興
                              法  官  林德盛
                              法  官  王紋瑩
以上正本證明與原本無異。
本件不得上訴。
                              書記官  吳家瑩
中　　華　　民　　國　　96　　年　　9　　月　　 29　　日
（附件）
臺灣花蓮地方法院刑事判決　　　　96年度易字第167號
公  訴　人　臺灣花蓮地方法院檢察署檢察官
被　　　告　甲○○　男　53歲（民國○○年○月○○日生）
　　　　　　　　　　身分證統一編號：Ｚ000000000號
　　　　　　　　　　住花蓮縣鳳林鎮○○里○○路19巷20號
                    居花蓮縣吉安鄉○○○街78-5號
                  （現於臺灣花蓮監獄花蓮分監另案執行中）
上列被告因竊盜案件，經檢察官提起公訴（96年度偵字第1575號
），經被告於準備程序中為有罪之陳述，本院裁定改行簡式審判
程序，茲判決如下：
    主  文
甲○○犯竊盜罪，累犯，處有期徒刑柒月。
又犯侵占遺失物罪，處罰金新台幣壹萬元，如易服勞役，以新臺
幣壹仟元折算壹日。
    事實及理由
一、本案犯罪事實、證據、應適用之法條，除下列補充部分外，
    餘均引用附件起訴書之記載：
、事實欄部分有關於竊取車牌，更正為侵占遺失物（業經蒞庭
　　檢察官於本院中更正）。
　　甲○○於96年 2月25日之前某日，在桃園縣中壢市某處，駕
　　車搭載丙○○，將丙○○送修暫時拆來的車牌 KB-8741號二
    面遺忘在甲○○之車上，甲○○竟意圖為自己不法之所有，
    將車牌予以侵占入己，隨後並改懸掛在其所竊的之車號LD-3
    443號自用小客車上。
、證據部分:
    被告甲○○於本院之自白。
、核被告所為，係犯刑法第320條第 1項之竊盜罪及同法第337
    條之侵占遺失物罪。原起訴書認被告就取得車牌部分，係犯
    竊盜罪，惟為被告於本院中所否認，於本院中稱：當時是丙
    ○○將車牌遺忘在車上，其隨後改懸掛在 LD-3443號車上等
    語，而證人丙○○於警詢中亦自承：其於事後曾向被告索回
    ，但被告不理會，所以才會去報警等語（見警卷第13頁），
    足見被告所言應屬非虛，否則，被告倘有心竊取，丙○○豈
    能立即知悉行竊之人，故而，起訴書所認容有誤會，應予更
    正，且就此與起訴基本事實同一，本院自應變更適用之法條
    ，併予審理，亦予敘明。其所犯上二罪之間，犯意各別，行
    為互殊，應分論併罰。查被告曾犯有事實欄所載之犯罪科刑
    及執行情形，此有臺灣高等法院被告全國前案紀錄表 1份在
    卷可查，其受有期徒刑執行完畢後，5 年以內再故意犯本件
    有期徒刑以上之本罪（竊盜犯行部分），為累犯，應依法加
    重其刑。
、爰審酌被告素行欠佳，前於89年、93年間即分別有竊盜之前
    科，臺灣高等法院被告前案紀錄表 1份在卷可查，及其犯罪
    動機、目的，所生損害與犯罪後坦承不諱，態度尚稱良好等
    一切情狀，各量處如主文所示之刑，並就侵占遺失物犯行部
    分，諭知易服勞役之折算標準，以示懲儆。
二、依刑事訴訟法第299條第1項前段、第273條之1第1項、第310
    條之2、第454條、第300條，刑法第320條第1項、第337條、
    第47條第1項、第42條第3項，刑法施行法第1之1條，判決如
    主文。
本案經檢察官孫源志到庭執行職務。
中　　華　　民　　國　　96　　年　　5 　　月　　31　　日
　　　　　　            臺灣花蓮地方法院刑事第二庭
                                法　官　李　豫　雙
上列正本證明與原本無異。
如對本判決不服，應於送達後10日內，向本院提出上訴狀（應抄
附繕本）告訴人或被害人如對於本判決不服者，應具備理由請求
檢察官上訴，其上訴期間之計算係以檢察官收受判決正本之日期
為準。
                                書 記 官
中　　華　　民　　國　　96　　年　　5 　　月　　31　　日
附錄本判決論罪之法律條文：
中華民國刑法第320條第1項：
(普通竊盜罪、竊佔罪)
意圖為自己或第三人不法之所有，而竊取他人之動產者，為竊盜
罪，處五年以下有期徒刑、拘役或五百元以下罰金。
中華民國刑法第337條：
意圖為自己或第三人不法之所有，而侵占遺失物、漂流物或其他
離本人所持有之物者，處五百元以下罰金。
